最高法院刑事裁定　　　　　　　　　　111年度台抗字第524號
抗　告　人　林飛鳳
上列抗告人因違反毒品危害防制條例案件，不服臺灣高等法院中
華民國111年3月10日定應執行刑之裁定（111年度聲字第696號）
，提起抗告，本院裁定如下：
    主  文
抗告駁回。
    理  由
一、按刑事訴訟法第370 條第2項、第3項，已針對第二審上訴案
    件之定應執行之刑，明定有不利益變更禁止原則之適用；而
    分屬不同案件之數罪併罰有應更定執行刑之情形，倘數罪之
    刑，曾經定其執行刑，再與其他裁判宣告之刑定其執行刑時
    ，在法理上亦應同受此原則之拘束。是以，另定之執行刑，
    其裁量所定之刑期，不得較重於前定之執行刑加計後裁判宣
    告之刑之總和。至法院於裁量另定應執行之刑時，祇須在不
    逸脫上開範圍內為衡酌，而無全然喪失權衡意義或其裁量行
    使顯然有違比例原則之裁量權濫用之例外情形，並不悖於定
    應執行刑之恤刑目的者，即無違裁量權之內部性界限。又刑
    事訴訟法第477條第1項規定，依法應定其應執行刑之案件，
    由該案件犯罪事實最後判決法院之檢察官，聲請該法院裁定
    。法院依據上開規定裁定定執行刑時，應以檢察官所聲請定
    其應執行刑之內容，作為審查及定執行刑之範圍，未據檢察
    官聲請定執行刑之案件，法院基於不告不理原則，自不得任
    意擴張並予審理，否則即有未受請求之事項予以裁判之違法
    。
二、本件原裁定以抗告人林飛鳳因犯如其附表（下稱附表）編號
    1至5所示違反毒品危害防制條例各罪，先後判處所示之刑，
    均已確定在案，而上開數罪均係裁判確定前所犯，因檢察官
    聲請合併定應執行刑，經審核認聲請正當，並說明抗告人雖
    於原審具狀陳稱：其尚有另案未審結，於案件完結後再自行
    具狀；附表編號2至5部分，未經其具狀聲請等語，惟其尚有
    未審結之另案，非屬本件定應執行刑之審酌範圍，本件定應
    執行刑亦非抗告人聲請等旨，爰裁定定其應執行刑為有期徒
    刑9 年10月，經核其裁量所定之刑期，並未較重於附表編號
    2至5所示各罪前定執行刑有期徒刑9年與附表編號1宣告刑（
    有期徒刑11月）加計後之總和，未逾外部界限及內部界限，
    並無濫用裁量權之情形，亦非以累加方式定其應執行刑，復
    給予適當之恤刑，未逸脫前揭範圍為衡酌，於法即無違誤。
    抗告意旨猶主張其另案尚未審結，為維護其權利，應於接獲
    另案執行指揮書時一併定執行刑等語，惟所指未審結之他案
    ，既未在檢察官聲請之列，揆諸上開說明，原審未併為裁定
    ，於法即無不合。本件抗告為無理由，應予駁回。
據上論結，應依刑事訴訟法第412條，裁定如主文。
中    華    民    國   111    年    4     月    13    日
                  刑事第八庭審判長法  官  段  景  榕  
                                  法  官  楊  力  進  
                                  法  官  汪  梅  芬  
                                  法  官  宋  松  璟  
                                  法  官  鄧  振  球  
本件正本證明與原本無異
                                  書記官
中    華    民    國   111    年    4     月    15    日